---
title: "Datensatz Diamonds mit Base R"
author: "Eugene"
date: "Monday, May 01, 2017"
output: html_document
---

Bei dem vorliegenden Datensatz handelt es sich um ~54 Tsd. Diamanten. Eine Referenz dazu finden Sie hier: <http://ggplot2.tidyverse.org/reference/diamonds.html>.

```{r, echo=FALSE}
library(ggplot2)
data("diamonds")
```

Mid dem Befehl "head" können Sie sich die ersten Zeilen des Datensatzes anzeigen lassen.
```{r}
head(diamonds)
```

Dieser Befehl erzeugt einen Scatterplot:

```{r}
plot(diamonds$carat,diamonds$price)
```

Durch zusätzliche Parameter können wir die Aussagekraft des Plots deutlich erhöhen.

```{r}
plot(diamonds$carat,
     diamonds$price, 
     pch=20,  
     cex=0.8, 
     col=diamonds$clarity, 
     main="Preis von Diamanten nach Gewicht", 
     xlab="Gewicht in Carat", 
     ylab="Preis in $")
```

Der Aufbau komplexerer Grafiken erfordert in Base-R einen deutlich größeren Aufwand.

```{r, echo=FALSE}
clarity.all<-levels(diamonds$clarity)
 
par(mfrow=c(3,3))
for (i in 1:8)
{
  diamonds$clarity.string<-as.character(diamonds$clarity)
  rainbow8<-rainbow(8)
  clarity.sel<-clarity.all[i]
  ind<-which(diamonds$clarity.string==clarity.sel)
  
  diamonds.sub<-diamonds[ind,]
  
  plot(diamonds.sub$carat,
       diamonds.sub$price,
       col=rainbow8[i], 
       main = paste("Clarity",clarity.sel), 
       pch=20, 
       cex=2,
       xlim=c(0,5), ylim=c(0,20000), 
       xaxs="i", yaxs="i", 
       xlab="carat", ylab="price")
  
  
  
  }
```
